# 请教陈版主关于向公司股东卡转移资金问题

提问人：4927129 时间：2020-12-27 16:46:00
请教陈版主，公司频繁向公司个人卡转移大额资金，公司成立初，股东投入部分资金，未做验资，投入资金未注明是投资款，现频繁向股东个人卡转移资金，请问是否违规，若是，依据是？谢谢陈版主。

回答人：chenyiwei
这种情况还是需要首先明确当初的投入资金是属于出资款还是借款（往来款），建议咨询律师意见，在明确界定款项性质的基础上考虑其合规性和会计处理。